---
title: "Spatial Analysis: 01"
author: "Tzai-Hung Wen"
date: '2025-02-24'
output:
  html_notebook:
    toc: true
    toc_depth: 6
    toc_float: true
---

# Hypothesis testing

## 1. Comparing the means

```{r}
data <- read.csv("./data/Student.csv")
head(data)

aggregate(x = data$GPA,
          by = list(data$Seat), 
          FUN = mean)
```

## 2. Checking the distributions

```{r}
GPA_Back <- data[data$Seat == "Back", ]$GPA
GPA_Front <- data[data$Seat == "Front", ]$GPA

hist(GPA_Front)
boxplot(GPA_Front, GPA_Back, names = c('Front','Back'))

```

## 3. t-test and inference

```{r}
t.test(GPA_Back, GPA_Front) # two tailed test
```

```{r}
t.test(GPA_Back, GPA_Front, alternative="less") # one tailed test
```

```{r}
t.test(GPA_Front, alternative="greater", mu = 3.2) # one tailed test
```

<hr>

# Probability distributions

## 1. Binominal distribution

例題：某網購公司規定消費者在一週內(7 days)對於購買商品可全額退款。 根據過去記錄，平均每週會有2件退貨商品。 請繪製該公司在1個月內(30 days)退貨商品數量的機率分布圖(probability distribution function, PDF)。估計一個月的退貨商品數超過10件的機率。

### random number generation

```{r}

p = 2/7
n = 30

GenNumbers <- function(){
  x <- sample(1:7, 1, replace=T)
  if (x <= 2) L = 1 else L = 0 

  for (i in 1:29) {
    x <- sample(1:7, 1, replace=T)
    if (x <= 2) event = 1 else event = 0 
    L = c(L, event)
    sum_L = sum(L)
  }
  
  return(sum_L)
}

```

### generating distributions

```{r}
vector_a <- vector()

for (i in 1:1000){
  a <- GenNumbers()
  vector_a <- c(vector_a, a)
}

hist(vector_a, freq = F)

```

### calculating probability

```{r}
count_GT10 <- length(vector_a[vector_a>10])
Prob_GT10 <- count_GT10 / 1000
```

### using built-in functions

dbinom(x, size, prob): prob density of x

pbinom(x, size, prob): p(\<= x)

qbinom(p, size, prob): quantile function

rbinom(n, size, prob): generates random deviates

```{r}
# 一個月的退貨商品數超過10件的機率
p = pbinom(10, size=30, prob= 2/7) # prob(X <=10)
(pGT10 <- 1 - p)

# 1個月內(30 days)退貨商品數量的機率分布圖(PDF)
xlab <- vector()
prob <- vector()
for (i in 1:20){
  xlab[i] <- toString(i)
  prob[i] <- dbinom(i, size=30, prob= 2/7)
}

barplot(prob, names.arg = xlab, xlab="退貨商品數", ylab="機率" )

```

## 2. Normal distribution

```{r}
dnorm(35, mean=30, sd=5) # DF, P(x=35)
pnorm(35, mean=30, sd=5) # CDF, P(x<=35)
qnorm(0.05, mean=100, sd=15) # given prob. --> x
rnorm(10, mean=100, sd=15)   # generates random deviates x

```

<hr>

# Charts and graphics

```{r}
library(ggplot2)

housing <- read.csv("./data/landdata.csv")
head(housing)

```

## 1. Histogram

```{r}
hist(housing$Home.Value)
ggplot(housing) + aes(x = Home.Value) + geom_histogram()

```

## 2. Scatterplot

```{r}
hp2001Q1 <- subset(housing, Date == 2001.25) 
ggplot(hp2001Q1) + aes(y = Structure.Cost, x = Land.Value) + geom_point()
ggplot(hp2001Q1) + aes(y = Structure.Cost, x = log(Land.Value)) + geom_point()

# more complex
seldata <-subset(hp2001Q1, region %in% c("South", "West"))
# seldata2 <-subset(housing, Date == 2001.25 & region %in% c("South", "West"))
ggplot(seldata) + aes(x=Structure.Cost, y=Land.Value, color=region) + geom_point()
```

```{r}
p1 <- ggplot(hp2001Q1) + aes(x = log(Land.Value), y = Structure.Cost)

p1 + geom_point()

p2 <- p1 + geom_point(aes(color = Home.Value)) # setting dot color or size 
p2

p2 + geom_smooth()

```

## 3. Bar chart

```{r}
ggplot(housing) + aes(x=region) + geom_bar()

# Stacked Bar Chart
ggplot(housing) + aes(x=region, fill= as.factor(Qrtr)) + geom_bar() + 
  labs(title = "Stacked Bar Chart", x = "REGION", y = "Counts")

```

```{r}
# ?aggregate
# aggregate(x, by, FUN...)
housing.sum <- aggregate(housing["Home.Value"], housing["State"], FUN=mean)
head(housing.sum)

# ggplot(housing.sum) + aes(x=State, y=Home.Value) + geom_bar() # WRONG
ggplot(housing.sum) + aes(x=State, y=Home.Value) + geom_bar(stat='identity')
```

## 4. Pie chart

```{r}
housing2.sum <- aggregate(housing["Home.Value"], housing["region"], FUN=length) 
ggplot(housing2.sum) + aes(x=region, y=Home.Value) + geom_bar(stat='identity') + labs(y="Counts")
ggplot(housing2.sum) + aes(x="", y=Home.Value, fill = factor(region)) + 
  geom_bar(stat='identity',width=1) + coord_polar(theta = "y", start=0)

```

## 5. Box plot

```{r}
ggplot(housing) + aes(x = region, y= Home.Value) + geom_boxplot(fill = "green")+ 
  scale_y_continuous("hoem value", breaks= seq(0,800000, by=100000))

```

## 6. Heat map

```{r}

ggplot(housing) + aes(x= Year, y= Qrtr) + geom_raster(aes(fill = Home.Value)) + 
  scale_fill_continuous(name="Value", breaks = c(200000, 500000, 800000), 
                        labels = c("200", "500", "800"), low='white', high='red')

```

## 7. Combined plots

```{r}
## Combine Scatter plot + marginal histogram/box plot
## install.packages("ggExtra") 
library(ggExtra)
p1 <- ggplot(hp2001Q1) + aes(x = log(Land.Value), y = Structure.Cost)
p1 + geom_point(size = 2, color="red")
px<- p1 + geom_point(size = 2, color="red")
ggMarginal(px, type = "histogram", fill="red")
ggMarginal(px, type = "boxplot", fill="gray")
```

<hr>

# Assignments

## 1.機率分布

(a).某一都市有10萬人口，假設流行一種新興疾病，每人每年被感染機率 p = 0.01， 沒有免疫與任何預防措施。請繪製該市的每年感染人數頻率分布圖。

(b).該市衛生當局定義若某年的感染人數超過960人，該年則視為疫情爆發。 市長的任期是4年，若任期內爆發疫情事件，就必須辭職下台。 請評估市長在任期四年內，因疫情爆發而辭職的機率?

## 2. 繪製統計圖表與統計檢定(Student.csv)

(a). 比較不同性別(Gender)，其讀書時間(StudyHrs)是否有顯著差異？

(b). 比較不同性別(Gender)，對於虔誠信仰宗教的比例(ReligImp)是否有顯著差異？
