---
title: "作業單元 1 參考解答"
output:
  html_document:
    toc: true
    toc_depth: '3'
    df_print: paged
  html_notebook:
    toc: true
    toc_depth: 3
    toc_float: true
---


## 1. 機率分布 

#### a. 某一都市有10萬人口，假設流行一種新興疾病，每人每年被感染機率 p = 0.01，沒有免疫與任何預防措施。請繪製該市的每年感染人數頻率分布圖。  

##### 使用函數rbinom(S, n, p)，計算被感染人數的抽樣分布
##### 被感染人數為連續變數，故以直方圖繪製頻率分布圖(x軸=感染人數，y軸=頻率)

```{r}

n = 100000 #總人口數n
p = 0.01 #被感染機率p
s = 1000 #抽樣的樣本數S (可以理解成抽樣S年，想看每年的被感染人數)

hist(rbinom(s, n, p), main="每年被感染人數的抽樣分布", xlab="被感染人數")

```

#### b. 該市衛生當局定義若某年的感染人數超過960人，該年則視為疫情爆發。市長的任期是4年，若任期內爆發疫情事件，就必須辭職下台。請評估市長在任期四年內，因疫情爆發而辭職的機率?  


##### 使用函數pbinom(X, n, p)，計算當年度被感染人數從0人累加到960人的機率
##### 計算 1- pbinom(X, n, p)，求得當年度疫情爆發的機率
##### 四年中疫情爆發至少爆發1次的機率 = 0.9998825

```{r}

X = 960 #隨機變數(被感染人數)從0累加至960人
p_960 = pbinom(X, n, p) #被感染人數從0人累加到960人的機率
p_outbreak = 1-p_960 #當年度感染人數超過960人的機率(當年度疫情爆發的機率)

1-dbinom(0, 4, p_outbreak) #1 - 4年中疫情爆發0次的機率 = 疫情爆發至少爆發1次的機率

```
## 2. 繪製統計圖表與統計檢定

##### 匯入資料(Student.csv) 
```{r}
data = read.csv("C:/Users/User/Downloads/20260228/Student.csv")

head(data)
```

### a. 比較不同性別(Gender)，讀書時間(StudyHrs)是否有差異？

##### 繪製統計圖表
```{r}
library(ggplot2)
ggplot(data) + 
  aes(x = Gender, y = StudyHrs, fill = Gender) + 
  geom_boxplot() + 
  scale_y_continuous(name = "讀書時間(小時)", breaks = seq(0, max(data$StudyHrs, na.rm = TRUE), by = 5)) + 
  labs(title = "不同性別的讀書時間差異")
```
##### p-value = 0.0242 < 0.05, 拒絕H0, 不同性別的平均讀書時間存在顯著差異
```{r}

#0. 數量資料的假設檢定 H0: μ1-μ2 = 0；H1: μ1-μ2≠0 (雙尾)

#01. 將資料表中的性別分成男性與女性
gender = data$Gender 
male = gender == "Male" #挑選性別為"Male"的資料
female = gender == "Female" #挑選性別為"Female"的資料

#02. 分別存取男性與女性的讀書時間
male_Hrs = data$StudyHrs[male]
female_Hrs = data$StudyHrs[female]

#03. 使用套件t.test 進行t檢定，比較不同性別的平均讀書時間是否具有差異
print(t.test(male_Hrs, female_Hrs))
```

### b. 比較不同性別(Gender)，對於虔誠信仰宗教的比例(ReligImp)是否有差異？
#####  繪製統計圖表
```{r}
ggplot(data) + aes(x = Gender, fill = as.factor(ReligImp)) + geom_bar(position="fill") + 
  labs(title = "不同性別虔誠信仰宗教的比例", x = "性別", y = "比例", fill = "ReligImp")
```

##### p-value = 0.002806 < 0.05, 拒絕H0,不同性別對於虔誠信仰宗教的比例間存在顯著差異
```{r}

#0. 類別資料的假設檢定 H0: p1-p2 = 0；H1: p1-p2≠0 (雙尾)

#01. 將性別和宗教轉換成列聯表
table_data = table(data$ReligImp, data$Gender) #因為宗教信仰程度的格式是字串，所以使用table統計各性別不同信仰程度的累加次數
print(table_data)

```

```{r}
#02. 使用列聯表進行卡方檢定
chisq.test(table_data)

```




